# 农行 e 信保理利息的账务处理

提问人：zhengyunjiao 时间：2023-03-21 14:07:20
企业收到农业银行e信向银行获取融资，将收到的款项作为短期借款，融资利息逐月摊销，未摊销金额作为短期借款的备抵金额，是否有对应的准则条文可以解释这样处理是正确的

回答人：chenyiwei
考虑该融资是否满足终止确认金融资产的条件。如果不满足，则需初始确认一项金融负债，预扣的利息作为该项金融负债初始计量金额的减项，在融资期限内按实际利率法确认各期利息支出（融资期限短于一年的，基于简化考虑也可以用直线法摊销）。总体上主帖引述的客户处理未见重大问题。